【裁判字號】    97,裁,250
【裁判日期】    970110
【裁判案由】    商標異議
【裁判全文】
最  高  行  政  法  院  裁  定
                                     97年度裁字第00250號
上  訴  人  中華企業資源管理發展中心股份有限公司
代  表  人  甲○○
被 上訴 人  經濟部智慧財產局
代  表  人  王美花
參  加  人  大陸地區‧中法合營王朝葡萄釀酒有限公司
代  表  人  乙○○
上列當事人間商標異議事件，上訴人對於中華民國96年3月15日
臺北高等行政法院94年度訴字第2467號判決，提起上訴，本院裁
定如下：
    主  文
上訴駁回。
上訴審訴訟費用由上訴人負擔。
    理  由
一、按對於高等行政法院判決之上訴，非以其違背法令為理由，
    不得為之，行政訴訟法第242條定有明文。依同法第243條第
    1項規定，判決不適用法規或適用不當者，為違背法令；而
    判決有同條第2項所列各款情形之一者，為當然違背法令。
    是當事人以高等行政法院判決有不適用法規或適用法規不當
    為上訴最高行政法院之理由時，其上訴狀或理由書應有具體
    之指摘，並揭示該法規之條項或其內容。如以行政訴訟法第
    243條第2項所列各款情形為理由時，其上訴狀或理由書，應
    揭示合於該條項各款之事實，如未依此項方法表明者，即難
    認為已對高等行政法院判決之違背法令有具體之指摘，其上
    訴自難認為合法。
二、本件上訴人於民國91年03月15日以「王朝」商標，指定使用
    於當時商標法施行細則第49條所定商品及服務分類表第33類
    之白蘭地酒、櫻桃酒…等商品，向被上訴人申請註冊，經被
    上訴人審查，准列為註冊第0000000號商標並發給註冊證。
    嗣參加人以該註冊商標有違商標法第23條第1項第12、13及
    第14款之規定，對之提起異議，經被上訴人審查，以93年08
    月06日中台異字第930147號商標異議審定書為系爭商標之審
    定應予撤銷之處分。
三、本件上訴雖以原審判決違背法令為由，惟核其上訴理由狀所
    載內容，略以上訴人係參加人於臺灣地區之獨家代理經銷商
    ，此有總代理授權合約書節本等文件佐證，且上訴人亦協助
    參加人撤銷其他遭人註冊之商標等事證，足見系爭商摽縱未
    經參加人明示同意，至少亦有默示同意上訴人註冊，故原判
    決顯然未依論理與經驗法則論斷事實，自屬違背法令。況且
    上開總代理授權合約書、銷售意向書等文件均為參加人之代
    表所簽署，原審法院豈可僅以參加人事後片面之詞而遽予認
    定其為無權簽署，益證原判決有未依職權調查事實與證據之
    違背法令等理由，無非就參加人是否有授權上訴人使用系爭
    商標之事實加以爭執，係就原審取捨證據、認定事實之職權
    行使，指摘其為不當，並就原審已論斷者，泛言未論斷，或
    就原審所為論斷，泛言其論斷違反論理及經驗法則，而未具
    體表明原判決合於不適用法規、適用法規不當或行政訴訟法
    第243條第2項所列各款之情形，難認為對原審判決之如何違
    背法令已有具體之指摘，依首揭說明，其上訴為不合法，應
    予駁回。
四、依行政訴訟法第249條第1項前段、第104條、民事訴訟法第
    95條、第78條，裁定如主文。
中    華    民    國    97    年    1     月    10    日
                    最高行政法院第五庭
                        審判長法官  劉  鑫  楨
                              法官  侯  東  昇
                              法官  林  樹  埔
                              法官  劉  介  中
                              法官  戴  見  草
以  上  正  本  證  明  與  原  本  無  異
中    華    民    國    97    年    1     月    10    日
                              書記官  吳  玫  瑩


司法院資訊處製作；財團法人民間司法改革基金會備份。
